【裁判字號】    99,訴,970
【裁判日期】    991230
【裁判案由】    違反毒品危害防制條例
【裁判全文】
臺灣嘉義地方法院刑事判決               99年度訴字第970號
公  訴  人  臺灣嘉義地方法院檢察署檢察官
被      告  賴裕新
上列被告因違反毒品危害防制條例案件，經檢察官提起公訴（99
年度毒偵字第1498號），因被告於本院準備程序中就被訴事實為
有罪之陳述，經本院裁定依簡式審判程序審理，判決如下：
    主  文
賴裕新施用第一級毒品，累犯，處有期徒刑柒月。
    犯 罪 事 實
一、賴裕新前因施用毒品案件，經本院以91年度毒聲字第768號
    裁定送觀察、勒戒，於民國91年11月8日認因無繼續施用毒
    品傾向而釋放。另因連續施用毒品案件，經臺灣高等法院臺
    南分院以94年度上訴字第532號判決判處有期徒刑11月確定
    ；又因偽證案件，經臺灣雲林地方法院判處有期徒刑1年，
    經臺灣高等法院臺南分院、最高法院駁回上訴確定，上揭二
    罪經減刑後定應執行有期徒刑10月15日，於96年7月17日執
    行完畢出監。詎仍不知悔改，復基於施用第一級毒品海洛因
    之犯意，於99年6月26日下午3時許，在嘉義縣新港鄉○○村
    ○○道路旁，以將海洛因粉末加水稀釋後放入注射針筒內，
    注入手臂血管內之方式，施用第一級毒品海洛因1次。嗣經
    警於同年月29日於嘉義縣太保市○○路○段798號前見賴裕新
    形跡可疑，經其同意予以採尿後送驗結果係呈嗎啡陽性反應
    。
二、案經嘉義市政府警察局第一分局報告臺灣嘉義地方法院檢察
    署檢察官偵查起訴。
    理  由
一、本件被告賴裕新所犯，非死刑、無期徒刑、最輕本刑為3年
    以上有期徒刑之罪，或高等法院管轄第一審案件，其於準備
    程序進行中，就被訴事實為有罪之陳述，經本院告知簡式審
    判程序之旨，並聽取檢察官及被告之意見後，裁定進行簡式
    審判程序。
二、上開事實，業經被告於本院審理時自白不諱，並有台灣檢驗
    科技股份有限公司99年7月13日濫用藥物檢驗報告、姓名代
    號對照表（1E990609）在卷可稽，足認被告之任意性自白與
    事實相符。又毒品危害防制條例第20條就施用毒品者，祇於
    「初犯」及「五年後再犯」二種情形，有其追訴條件之限制
    ，即須於初犯經觀察、勒戒或強制戒治釋放後，五年內均無
    施用毒品之行為，始能認其前所實施之觀察、勒戒或強制戒
    治已足遮斷毒癮，而得於五年後再犯時，再予適用初犯之規
    定，重行觀察、勒戒等程序。倘五年內已經再犯，被依法追
    訴處罰，縱其第三次（或第三次以上）施用毒品之時間在初
    犯釋放五年以後，即與「五年後再犯」之情形有別，且因已
    於「五年內再犯」，顯見其再犯率甚高，原實施觀察、勒戒
    或強制戒治，已無法收其實效，而無五年戒斷期之存在，自
    無再經觀察、勒戒及強制戒治之必要，應得逕行追訴處罰。
    被告前因施用毒品案件，經本院以91年度毒聲字第768號裁
    定送觀察、勒戒，於91年11月8日認因無繼續施用毒品傾向
    而釋放。再因於93年7月9日起至94年1月18日止，連續施用
    海洛因，經臺灣高等法院臺南分院以94年度上訴字第532號
    判決判處有期徒刑11月確定，又因於96年12月3日施用海洛
    因，經本院以97年度訴字第143號判決判處有期徒刑7月確定
    等情，有上開案件判決、臺灣嘉義地方法院檢察署刑案資料
    查註紀錄表、臺灣高等法院被告前案紀錄表等在卷可參，其
    於觀察勒戒後五年內再次犯施用毒品案，且經法院判處罪刑
    確定，被告又再度因施用毒品而被查獲，雖本次係於其前受
    觀察勒戒完畢五年後再犯，仍得依毒品危害防制條例第23條
    第2項之規定，予以論科。是本件事證明確，被告施用第一
    級毒品海洛因，洵堪認定，應依法論科。
三、核被告所為，係犯毒品危害防制條例第10條第1項之施用第
    一級毒品罪。被告為施用而持有第一級毒品海洛因之低度行
    為，為施用之高度行為所吸收，不另論罪。再其有犯罪事實
    欄所述之前科，於96年7月17日縮短刑期執行完畢，有臺灣
    高等法院被告前案紀錄表在卷可稽，其於受徒刑之執行完畢
    後，5年以內故意再犯本件有期徒刑以上之罪，為累犯，應
    依刑法第47條第1項之規定，加重其刑。
四、爰審酌被告曾因施用毒品經裁定觀察勒戒、強制戒治執行完
    畢，前復多次因施用毒品案件，經本院判刑確定，有臺灣高
    等法院被告前案紀錄表在卷可稽，仍未能徹底戒絕毒品，而
    再犯本案，顯見其自制力不足，無法擺脫毒品，未能體悟施
    用毒品對自己、家人造成之傷害及社會之負擔，惟念及施用
    毒品本質上係戕害自身健康之行為，尚未嚴重破壞社會秩序
    或侵害他人權益，且被告坦承犯行、犯後態度尚可等一切情
    狀，量處如主文所示之刑。
據上論斷，應依刑事訴訟法第273條之1第1項、第299條第1項前
段，毒品危害防制條例第10條第1項，刑法第11條前段、第47條
第1項，判決如主文。
本案經檢察官陳志川到庭執行職務。
中    華    民    國    99    年    12    月    30    日
                  刑事第三庭  法  官  葉淑儀
以上正本證明與原本無異。
如不服本判決應於收受判決後10日內向本院提出上訴書狀，並應
敘述具體理由；其未敘述上訴理由者，應於上訴期間屆滿後20日
內向本院補提理由書（均須按他造當事人之人數附繕本）「切勿
逕送上級法院」。
中    華    民    國    99    年    12    月    30    日
                              書記官  劉美娟
附錄法條：
毒品危害防制條例第10條
施用第一級毒品者，處6月以上5年以下有期徒刑。

司法院資訊處製作；財團法人民間司法改革基金會備份。
